hunspell-en-ru/ru_RU.aff
SFX 282 Y 736
SFX 282 ать у бать #ебать --> ебу (н.в.е.ч.п.л.)
SFX 282 ать ем бать #ебать --> ебем (н.в.мн.ч.п.л.)
SFX 282 ать ешь бать #ебать --> ебешь (н.в.е.ч.в.л.)
SFX 282 ать ете бать #ебать --> ебете (н.в.мн.ч.в.л.)
SFX 282 ать ет бать #ебать --> ебет (н.в.е.ч.т.л.)
SFX 282 ать ут бать #ебать --> ебут (н.в.мн.ч.т.л.)
SFX 282 аться усь баться #ебаться --> ебусь (н.в.е.ч.п.л.)
SFX 282 аться емся баться #ебаться --> ебемся (н.в.мн.ч.п.л.)
SFX 282 аться ешься баться #ебаться --> ебешься (н.в.е.ч.в.л.)
SFX 282 аться етесь баться #ебаться --> ебетесь (н.в.мн.ч.в.л.)
SFX 282 аться ется баться #ебаться --> ебется (н.в.е.ч.т.л.)
SFX 282 аться утся баться #ебаться --> ебутся (н.в.мн.ч.т.л.)
SFX 282 авать аю авать #давать --> даю (н.в.е.ч.п.л.)
SFX 282 авать аем авать #давать --> даем (н.в.мн.ч.п.л.)
SFX 282 авать аешь авать #давать --> даешь (н.в.е.ч.в.л.)
SFX 282 авать аете авать #давать --> даете (н.в.мн.ч.в.л.)
SFX 282 авать ает авать #давать --> дает (н.в.е.ч.т.л.)
SFX 282 авать ают авать #давать --> дают (н.в.мн.ч.т.л.)
SFX 282 аваться аюсь аваться #даваться --> даюсь (н.в.е.ч.п.л.)
SFX 282 аваться аемся аваться #даваться --> даемся (н.в.мн.ч.п.л.)
SFX 282 аваться аешься аваться #даваться --> даешься (н.в.е.ч.в.л.)
SFX 282 аваться аетесь аваться #даваться --> даетесь (н.в.мн.ч.в.л.)
SFX 282 аваться ается аваться #даваться --> дается (н.в.е.ч.т.л.)
SFX 282 аваться аются аваться #даваться --> даются (н.в.мн.ч.т.л.)
SFX 282 евать ую [жцчшщ]евать #танцевать --> танцую (н.в.е.ч.п.л.)
SFX 282 евать уем [жцчшщ]евать #танцевать --> танцуем (н.в.мн.ч.п.л.)
SFX 282 евать уешь [жцчшщ]евать #танцевать --> танцуешь (н.в.е.ч.в.л.)
SFX 282 евать уете [жцчшщ]евать #танцевать --> танцуете (н.в.мн.ч.в.л.)
SFX 282 евать ует [жцчшщ]евать #танцевать --> танцует (н.в.е.ч.т.л.)
SFX 282 евать уют [жцчшщ]евать #танцевать --> танцуют (н.в.мн.ч.т.л.)
SFX 282 еваться уюсь [жцчшщ]еваться #затанцеваться --> затанцуюсь (н.в.е.ч.п.л.)
SFX 282 еваться уемся [жцчшщ]еваться #затанцеваться --> затанцуемся (н.в.мн.ч.п.л.)
SFX 282 еваться уешься [жцчшщ]еваться #затанцеваться --> затанцуешься (н.в.е.ч.в.л.)
SFX 282 еваться уетесь [жцчшщ]еваться #затанцеваться --> затанцуетесь (н.в.мн.ч.в.л.)
SFX 282 еваться уется [жцчшщ]еваться #затанцеваться --> затанцуется (н.в.е.ч.т.л.)
SFX 282 еваться уются [жцчшщ]еваться #затанцеваться --> затанцуются (н.в.мн.ч.т.л.)
SFX 282 евать юю [^жцчшщ]евать #воевать --> воюю (н.в.е.ч.п.л.)
SFX 282 евать юем [^жцчшщ]евать #воевать --> воюем (н.в.мн.ч.п.л.)
SFX 282 евать юешь [^жцчшщ]евать #воевать --> воюешь (н.в.е.ч.в.л.)
SFX 282 евать юете [^жцчшщ]евать #воевать --> воюете (н.в.мн.ч.в.л.)
SFX 282 евать юет [^жцчшщ]евать #воевать --> воюет (н.в.е.ч.т.л.)
SFX 282 евать юют [^жцчшщ]евать #воевать --> воюют (н.в.мн.ч.т.л.)
SFX 282 еваться ююсь [^жцчшщ]еваться #завоеваться --> завоююсь (н.в.е.ч.п.л.)
SFX 282 еваться юемся [^жцчшщ]еваться #завоеваться --> завоюемся (н.в.мн.ч.п.л.)
SFX 282 еваться юешься [^жцчшщ]еваться #завоеваться --> завоюешься (н.в.е.ч.в.л.)
SFX 282 еваться юетесь [^жцчшщ]еваться #завоеваться --> завоюетесь (н.в.мн.ч.в.л.)
SFX 282 еваться юется [^жцчшщ]еваться #завоеваться --> завоюется (н.в.е.ч.т.л.)
SFX 282 еваться юются [^жцчшщ]еваться #завоеваться --> завоюются (н.в.мн.ч.т.л.)
SFX 282 овать ую овать #рисовать --> рисую (н.в.е.ч.п.л.)
SFX 282 овать уем овать #рисовать --> рисуем (н.в.мн.ч.п.л.)
SFX 282 овать уешь овать #рисовать --> рисуешь (н.в.е.ч.в.л.)
SFX 282 овать уете овать #рисовать --> рисуете (н.в.мн.ч.в.л.)
SFX 282 овать ует овать #рисовать --> рисует (н.в.е.ч.т.л.)
SFX 282 овать уют овать #рисовать --> рисуют (н.в.мн.ч.т.л.)
SFX 282 оваться уюсь оваться #рисоваться --> рисуюсь (н.в.е.ч.п.л.)
SFX 282 оваться уемся оваться #рисоваться --> рисуемся (н.в.мн.ч.п.л.)
SFX 282 оваться уешься оваться #рисоваться --> рисуешься (н.в.е.ч.в.л.)
SFX 282 оваться уетесь оваться #рисоваться --> рисуетесь (н.в.мн.ч.в.л.)
SFX 282 оваться уется оваться #рисоваться --> рисуется (н.в.е.ч.т.л.)
SFX 282 оваться уются оваться #рисоваться --> рисуются (н.в.мн.ч.т.л.)
SFX 282 ать у рвать #рвать --> рву (н.в.е.ч.п.л.)
SFX 282 ать ем рвать #рвать --> рвем (н.в.мн.ч.п.л.)
SFX 282 ать ешь рвать #рвать --> рвешь (н.в.е.ч.в.л.)
SFX 282 ать ете рвать #рвать --> рвете (н.в.мн.ч.в.л.)
SFX 282 ать ет рвать #рвать --> рвет (н.в.е.ч.т.л.)
SFX 282 ать ут рвать #рвать --> рвут (н.в.мн.ч.т.л.)
SFX 282 аться усь рваться #рваться --> рвусь (н.в.е.ч.п.л.)
SFX 282 аться емся рваться #рваться --> рвемся (н.в.мн.ч.п.л.)
SFX 282 аться ешься рваться #рваться --> рвешься (н.в.е.ч.в.л.)
SFX 282 аться етесь рваться #рваться --> рветесь (н.в.мн.ч.в.л.)
SFX 282 аться ется рваться #рваться --> рвется (н.в.е.ч.т.л.)
SFX 282 аться утся рваться #рваться --> рвутся (н.в.мн.ч.т.л.)
SFX 282 ывать ую ывать #обязывать --> обязую (н.в.е.ч.п.л.)
SFX 282 ывать уем ывать #обязывать --> обязуем (н.в.мн.ч.п.л.)
SFX 282 ывать уешь ывать #обязывать --> обязуешь (н.в.е.ч.в.л.)
SFX 282 ывать уете ывать #обязывать --> обязуете (н.в.мн.ч.в.л.)
SFX 282 ывать ует ывать #обязывать --> обязует (н.в.е.ч.т.л.)
SFX 282 ывать уют ывать #обязывать --> обязуют (н.в.мн.ч.т.л.)
SFX 282 ываться уюсь ываться #обязываться --> обязуюсь (н.в.е.ч.п.л.)
SFX 282 ываться уемся ываться #обязываться --> обязуемся (н.в.мн.ч.п.л.)
SFX 282 ываться уешься ываться #обязываться --> обязуешься (н.в.е.ч.в.л.)
SFX 282 ываться уетесь ываться #обязываться --> обязуетесь (н.в.мн.ч.в.л.)
SFX 282 ываться уется ываться #обязываться --> обязуется (н.в.е.ч.т.л.)
SFX 282 ываться уются ываться #обязываться --> обязуются (н.в.мн.ч.т.л.)
SFX 282 гать жу [^л]гать #брызгать --> брызжу (н.в.е.ч.п.л.)
SFX 282 гать жем [^л]гать #брызгать --> брызжем (н.в.мн.ч.п.л.)
SFX 282 гать жешь [^л]гать #брызгать --> брызжешь (н.в.е.ч.в.л.)
SFX 282 гать жете [^л]гать #брызгать --> брызжете (н.в.мн.ч.в.л.)
SFX 282 гать жет [^л]гать #брызгать --> брызжет (н.в.е.ч.т.л.)
SFX 282 гать жут [^л]гать #брызгать --> брызжут (н.в.мн.ч.т.л.)
SFX 282 гаться жусь [^л]гаться #брызгаться --> брызжусь (н.в.е.ч.п.л.)
SFX 282 гаться жемся [^л]гаться #брызгаться --> брызжемся (н.в.мн.ч.п.л.)
SFX 282 гаться жешься [^л]гаться #брызгаться --> брызжешься (н.в.е.ч.в.л.)
SFX 282 гаться жетесь [^л]гаться #брызгаться --> брызжетесь (н.в.мн.ч.в.л.)
SFX 282 гаться жется [^л]гаться #брызгаться --> брызжется (н.в.е.ч.т.л.)
SFX 282 гаться жутся [^л]гаться #брызгаться --> брызжутся (н.в.мн.ч.т.л.)
SFX 282 ать у лгать #лгать --> лгу (н.в.е.ч.п.л.)
SFX 282 гать жем лгать #лгать --> лжем (н.в.мн.ч.п.л.)
SFX 282 гать жешь лгать #лгать --> лжешь (н.в.е.ч.в.л.)
SFX 282 гать жете лгать #лгать --> лжете (н.в.мн.ч.в.л.)
SFX 282 гать жет лгать #лгать --> лжет (н.в.е.ч.т.л.)
SFX 282 ать ут лгать #лгать --> лгут (н.в.мн.ч.т.л.)
SFX 282 аться усь лгаться #залгаться --> залгусь (н.в.е.ч.п.л.)
SFX 282 гаться жемся лгаться #залгаться --> залжемся (н.в.мн.ч.п.л.)
SFX 282 гаться жешься лгаться #залгаться --> залжешься (н.в.е.ч.в.л.)
SFX 282 гаться жетесь лгаться #залгаться --> залжетесь (н.в.мн.ч.в.л.)
SFX 282 гаться жется лгаться #залгаться --> залжется (н.в.е.ч.т.л.)
SFX 282 аться утся лгаться #залгаться --> залгутся (н.в.мн.ч.т.л.)
SFX 282 ть м дать #дать --> дам (н.в.е.ч.п.л.)
SFX 282 ть дим дать #дать --> дадим (н.в.мн.ч.п.л.)
SFX 282 ть шь дать #дать --> дашь (н.в.е.ч.в.л.)
SFX 282 ть дите дать #дать --> дадите (н.в.мн.ч.в.л.)
SFX 282 ть ст дать #дать --> даст (н.в.е.ч.т.л.)
SFX 282 ть дут дать #дать --> дадут (н.в.мн.ч.т.л.)
SFX 282 ться мся даться #даться --> дамся (н.в.е.ч.п.л.)
SFX 282 ться димся даться #даться --> дадимся (н.в.мн.ч.п.л.)
SFX 282 ться шься даться #даться --> дашься (н.в.е.ч.в.л.)
SFX 282 ться дитесь даться #даться --> дадитесь (н.в.мн.ч.в.л.)
SFX 282 ться стся даться #даться --> дастся (н.в.е.ч.т.л.)
SFX 282 ться дутся даться #даться --> дадутся (н.в.мн.ч.т.л.)
SFX 282 жать гу ежать #бежать --> бегу (н.в.е.ч.п.л.)
SFX 282 ать им ежать #бежать --> бежим (н.в.мн.ч.п.л.)
SFX 282 ать ишь ежать #бежать --> бежишь (н.в.е.ч.в.л.)
SFX 282 ать ите ежать #бежать --> бежите (н.в.мн.ч.в.л.)
SFX 282 ать ит ежать #бежать --> бежит (н.в.е.ч.т.л.)
SFX 282 жать гут ежать #бежать --> бегут (н.в.мн.ч.т.л.)
SFX 282 жаться гусь ежаться #пробежаться --> пробегусь (н.в.е.ч.п.л.)
SFX 282 аться имся ежаться #пробежаться --> пробежимся (н.в.мн.ч.п.л.)
SFX 282 аться ишься ежаться #пробежаться --> пробежишься (н.в.е.ч.в.л.)
SFX 282 аться итесь ежаться #пробежаться --> пробежитесь (н.в.мн.ч.в.л.)
SFX 282 аться ится ежаться #пробежаться --> пробежится (н.в.е.ч.т.л.)
SFX 282 жаться гутся ежаться #пробежаться --> пробегутся (н.в.мн.ч.т.л.)
SFX 282 ать у ржать #ржать --> ржу (н.в.е.ч.п.л.)
SFX 282 ать ем ржать #ржать --> ржем (н.в.мн.ч.п.л.)
SFX 282 ать ешь ржать #ржать --> ржешь (н.в.е.ч.в.л.)
SFX 282 ать ете ржать #ржать --> ржете (н.в.мн.ч.в.л.)
SFX 282 ать ет ржать #ржать --> ржет (н.в.е.ч.т.л.)
SFX 282 ать ут ржать #ржать --> ржут (н.в.мн.ч.т.л.)
SFX 282 зать жу зать #вязать --> вяжу (н.в.е.ч.п.л.)
SFX 282 зать жем зать #вязать --> вяжем (н.в.мн.ч.п.л.)
SFX 282 зать жешь зать #вязать --> вяжешь (н.в.е.ч.в.л.)
SFX 282 зать жете зать #вязать --> вяжете (н.в.мн.ч.в.л.)
SFX 282 зать жет зать #вязать --> вяжет (н.в.е.ч.т.л.)
SFX 282 зать жут зать #вязать --> вяжут (н.в.мн.ч.т.л.)
SFX 282 заться жусь заться #вязаться --> вяжусь (н.в.е.ч.п.л.)
SFX 282 заться жемся заться #вязаться --> вяжемся (н.в.мн.ч.п.л.)
SFX 282 заться жешься заться #вязаться --> вяжешься (н.в.е.ч.в.л.)
SFX 282 заться жетесь заться #вязаться --> вяжетесь (н.в.мн.ч.в.л.)
SFX 282 заться жется заться #вязаться --> вяжется (н.в.е.ч.т.л.)
SFX 282 заться жутся заться #вязаться --> вяжутся (н.в.мн.ч.т.л.)
SFX 282 кать чу [^ст]кать #плакать --> плачу (н.в.е.ч.п.л.)
SFX 282 кать чем [^ст]кать #плакать --> плачем (н.в.мн.ч.п.л.)
SFX 282 кать чешь [^ст]кать #плакать --> плачешь (н.в.е.ч.в.л.)
SFX 282 кать чете [^ст]кать #плакать --> плачете (н.в.мн.ч.в.л.)
SFX 282 кать чет [^ст]кать #плакать --> плачет (н.в.е.ч.т.л.)
SFX 282 кать чут [^ст]кать #плакать --> плачут (н.в.мн.ч.т.л.)
SFX 282 каться чусь [^ст]каться #плакаться --> плачусь (н.в.е.ч.п.л.)
SFX 282 каться чемся [^ст]каться #плакаться --> плачемся (н.в.мн.ч.п.л.)
SFX 282 каться чешься [^ст]каться #плакаться --> плачешься (н.в.е.ч.в.л.)
SFX 282 каться четесь [^ст]каться #плакаться --> плачетесь (н.в.мн.ч.в.л.)
SFX 282 каться чется [^ст]каться #плакаться --> плачется (н.в.е.ч.т.л.)
SFX 282 каться чутся [^ст]каться #плакаться --> плачутся (н.в.мн.ч.т.л.)
SFX 282 скать щу скать #полоскать --> полощу (н.в.е.ч.п.л.)
SFX 282 скать щем скать #полоскать --> полощем (н.в.мн.ч.п.л.)
SFX 282 скать щешь скать #полоскать --> полощешь (н.в.е.ч.в.л.)
SFX 282 скать щете скать #полоскать --> полощете (н.в.мн.ч.в.л.)
SFX 282 скать щет скать #полоскать --> полощет (н.в.е.ч.т.л.)
SFX 282 скать щут скать #полоскать --> полощут (н.в.мн.ч.т.л.)
SFX 282 скаться щусь скаться #полоскаться --> полощусь (н.в.е.ч.п.л.)
SFX 282 скаться щемся скаться #полоскаться --> полощемся (н.в.мн.ч.п.л.)
SFX 282 скаться щешься скаться #полоскаться --> полощешься (н.в.е.ч.в.л.)
SFX 282 скаться щетесь скаться #полоскаться --> полощетесь (н.в.мн.ч.в.л.)
SFX 282 скаться щется скаться #полоскаться --> полощется (н.в.е.ч.т.л.)
SFX 282 скаться щутся скаться #полоскаться --> полощутся (н.в.мн.ч.т.л.)
SFX 282 ать у ткать #ткать --> тку (н.в.е.ч.п.л.)
SFX 282 ать ем ткать #ткать --> ткем (н.в.мн.ч.п.л.)
SFX 282 ать ешь ткать #ткать --> ткешь (н.в.е.ч.в.л.)
SFX 282 ать ете ткать #ткать --> ткете (н.в.мн.ч.в.л.)
SFX 282 ать ет ткать #ткать --> ткет (н.в.е.ч.т.л.)
SFX 282 ать ут ткать #ткать --> ткут (н.в.мн.ч.т.л.)
SFX 282 аться усь ткаться #ткаться --> ткусь (н.в.е.ч.п.л.)
SFX 282 аться емся ткаться #ткаться --> ткемся (н.в.мн.ч.п.л.)
SFX 282 аться ешься ткаться #ткаться --> ткешься (н.в.е.ч.в.л.)
SFX 282 аться етесь ткаться #ткаться --> ткетесь (н.в.мн.ч.в.л.)
SFX 282 аться ется ткаться #ткаться --> ткется (н.в.е.ч.т.л.)
SFX 282 аться утся ткаться #ткаться --> ткутся (н.в.мн.ч.т.л.)
SFX 282 ать ю голать #глаголать --> глаголю (н.в.е.ч.п.л.)
